【裁判字號】    95,訴,612
【裁判日期】    950818
【裁判案由】    詐欺等
【裁判全文】
臺灣屏東地方法院刑事判決               95年度訴字第612號
公  訴  人  臺灣屏東地方法院檢察署檢察官
被      告  庚○○
                    現另案於臺灣屏東監獄竹田分監執行中
指定辯護人  丁○○  本院公設辯護人
上列被告因詐欺案件，檢察官提起公訴（94年度偵字第5813號）
後，聲請改依協商程序而為判決，本院判決如下：
    主  文
庚○○共同連續意圖為自己不法之所有，以詐術使人將本人之物
交付，累犯，處有期徒刑壹年。
    事實及理由
一、犯罪事實：
    庚○○曾因恐嚇罪，經臺灣南投地方法院以92年度投刑簡字
    第524 號判決判處有期徒刑5 月，如易科罰金以三百元折算
    一日確定，於民國92年10月22日易科罰金執行完畢，竟不知
    悔改向上，復與姓名年籍不詳，綽號「和尚」之成年男子及
    「澳門博彩協會詐騙集團」成員，共同基於意圖為自己不法
    所有之概括犯意聯絡，自93年12月29日起，以每月新台幣（
    下同）5 萬元之薪資，受僱於綽號「和尚」，負責提領被詐
    欺者所匯入之款項或提領後轉匯入其帳戶等工作，先由「和
    尚」及「澳門博彩協會詐騙集團」之成員，自93年12月間某
    日起撥打電話予不特定人，以誆稱渠所郵寄之貴賓卡內有存
    款可領取或抽中其公司所提供之獎金或中得賽馬獎金等方式
    ，連續向不特定人詐財，嗣有如附表二所示之壬○○等人接
    獲後不疑有他，陷於錯誤，依該詐騙集團成員之指示，於附
    表二所示之時間，匯入如附表二所示之金額至附表二所示之
    帳戶後，由綽號「和尚」之成年男子，於94年1 月14日中午
    12時許，在台中市○○○路與大德街口，交付附表一所示之
    人頭帳戶提款卡及密碼予庚○○，庚○○旋於同日16時，持
    該提款卡到台中市○○路與太原路口之7 －11便利商店內之
    自動櫃員機，以提款卡領款或轉帳集中後再領出之方式，領
    取壬○○等受詐騙者所匯入如附表一所示人頭帳戶內之款項
    ，總計32萬元，適為警當場查獲，並扣得附表一所示之提款
    卡5 張、現金32萬元、交易明細表7 張及0000000000之行動
    電話1 支，始知上情。
二、證據：
    （一）被告庚○○於警訊、檢察官訊問及本院訊問中之自白
          。
    （二）證人壬○○、丙○○、辛○○、己○○、乙○○、石
          丸、戊○○等人分別於警詢或偵查中之證詞。
    （三）卷附客戶存提記錄查詢單、交易明細表、己○○開戶
          資料、乙○○開戶資料、華南商業銀行存款往來明細
          表、台北富邦銀行存摺類存款主檔內容查詢單等。
    （四）扣案之提款卡5 張、現金32萬元、交易明細表7 張及
          0000000000之行動電話1 支。
三、扣案之交易明細表7 張，係被告提領上述現金所得之物，但
    非被告及詐欺集團所有；而扣案之提款卡5 張、0000000000
    之行動電話1 支，雖係被告犯罪所用之物，但非屬被告及詐
    欺集團所有；另扣案之現金32萬元，係被害人遭詐騙之物，
    非被告及上述詐欺集團所有，依法均不得宣告沒收，均併此
    敘明。
四、本件經檢察官與被告於審判外達成協商之合意且被告已認罪
    ，其合意內容為：被告願受科刑範圍為有期徒刑1 年。經查
    ，上開協商合意並無刑事訴訟法第455 條之4 第1 項所列情
    形之一，檢察官聲請改依協商程序而為判決，本院爰不經言
    詞辯論，於協商合意範圍內為協商判決，合予敘明。
五、應適用之法條：刑事訴訟法第455 條之4 第2 項、第455 條
    之8 ，刑法第2 條第1 項前段，修正前刑法第28條、第56條
    、第339 第1 項、第47條，罰金罰鍰提高標準條例第1 條前
    段。
六、本判決除有刑事訴訟法第455 條之4 第1 項第1 款、第2 款
    、第4 款、第6 款、第7 款所定情形之1 ，或違反同條第2
    項規定者外，不得上訴。
七、如不服本件判決，得自收受判決送達之日起10日內，向本院
    提出上訴書狀，上訴於第二審法院。
中    華    民    國    95    年    8     月    18    日
                  刑事第三庭    法  官  楊萬益
以上正本證明與原本無異。
如不服本判決應於收受本判決送達後十日內向本院提出上訴書狀
，其未敘述上訴理由者，並得於提起上訴後十日內向本院補提理
由書狀（均須按他造當事人之人數附繕本）「切勿逕送上級法院
」
中    華    民    國    95    年    8     月    18    日
                                書記官  陳勃諺
 附表一：
┌──────┬──────┬──────┬──────┐
│            │            │            │            │
│ 提款卡     │卡     號   │ 申請人     │ 提領金額   │
│            │            │            │            │
├──────┼──────┼──────┼──────┤
│中國信託商業│000000000000│ 廖信翔     │1萬元       │
│銀行        │500         │            │2萬元       │
│            │            │            │9萬元       │
│            │            │            │10萬元及99, │
│            │            │            │950 元 (轉入│
│            │            │            │下開台新銀行│
│            │            │            │帳戶內)     │
│            │            │            │            │
├──────┼──────┼──────┼──────┤
│華南商業銀行│000000000000│ 林建興     │            │
│南松山分行  │            │            │            │
├──────┼──────┼──────┼──────┤
│第一商業銀行│00000000000 │胡惠貞      │10萬元      │
│大園分行    │            │            │            │
├──────┼──────┼──────┼──────┤
│台新商業銀行│000000000000│簡良諺      │            │
│台北南新莊分│07          │            │            │
│行          │            │            │            │
├──────┼──────┼──────┼──────┤
│台北富邦商業│000000000000│廖信翔      │1,000 元    │
│銀行        │5902        │            │99,000元    │
└──────┴──────┴──────┴──────┘
  附表二 ：
┌──────┬──────┬──────┬──────┐
│            │            │            │            │
│ 被害人     │匯款時間    │匯入之銀行帳│ 匯款金額   │
│            │            │號          │            │
├──────┼──────┼──────┼──────┤
│壬○○      │93年12月27日│華南商業銀行│29,982元    │
│            │14時39分    │(帳號、申請 │            │
│            │            │人同附表一) │            │
├──────┼──────┼──────┼──────┤
│丙○○      │93年12月27日│華南商業銀行│6,140 元    │
│            │14時許      │(帳號、申請 │5,140 元    │
│            │            │人同附表一) │            │
├──────┼──────┼──────┼──────┤
│辛○○      │94年1月5日14│台新商業銀行│16,200元    │
│            │時57分及15時│台北南新莊分│16,200元    │
│            │51分        │行 (帳號、申│            │
│            │            │請人同附表一│            │
│            │            │)           │            │
├──────┼──────┼──────┼──────┤
│己○○      │93年12月31日│台新商業銀行│30,000元    │
│            │15時52分    │台北南新莊分│            │
│            │94年1月3日12│行 (帳號、申│20,868元    │
│            │時21分      │請人同附表一│            │
│            │            │)           │            │
├──────┼──────┼──────┼──────┤
│乙○○      │93年12月27日│台新商業銀行│99,977元    │
│            │16時        │台北南新莊分│            │
│            │            │行 (帳號、申│            │
│            │            │請人同附表一│            │
│            │            │)           │            │
├──────┼──────┼──────┼──────┤
│甲○        │94年1月5日  │第一商業銀行│55,865元    │
│            │            │大園分行 (帳│            │
│            │            │號、申請同附│            │
│            │            │表一)       │            │
├──────┼──────┼──────┼──────┤
│            │            │中國信託商業│2,140,425 元│
│ 戊○○     │94年1月14日 │銀行 (帳號、│            │
│            │            │申請同附表一│            │
│            │            │)           │            │
└──────┴──────┴──────┴──────┘


司法院資訊處製作；財團法人民間司法改革基金會備份。
